臺灣高等法院刑事裁定
111年度聲字第1722號
聲  請  人  臺灣高等檢察署檢察官
受  刑  人  張復嘉



上列聲請人因受刑人數罪併罰有二裁判以上，聲請定其應執行之
刑（聲請案號：臺灣高等檢察署111年度執聲字第780號），本院
裁定如下：
    主  文
張復嘉犯如附表所示各罪所處之刑，應執行有期徒刑參年陸月。
    理  由
一、聲請意旨略以：受刑人張復嘉因違反毒品危害防制條例等數
    罪，先後經判決確定如附表，應依刑法第53條、第51條第5
    款規定，定其應執行之刑，爰依刑事訴訟法第477條第1項聲
    請裁定等語。
二、按裁判確定前犯數罪者，併合處罰之；數罪併罰有二裁判以
    上者，應依刑法第51條之規定定其應執行之刑；宣告多數有
    期徒刑者，於各刑中之最長期以上，各刑合併之刑期以下，
    定其刑期，但不得逾30年，刑法第50條第1項、第53條、第5
    1條第5款分別定有明文。
三、經查：受刑人犯如附表所示之8罪，前經臺灣臺北地方法院
    及本院分別判處如附表所示之刑，均經確定在案（聲請書誤
    載部分更正如附表所示），且如附表編號2至8所示之罪均為
    如附表編號1所示之裁判確定前所犯，此有本院被告前案紀
    錄表及上開刑事判決在卷可稽。其中受刑人所犯如附表編號
    1、2所示之罪所處之刑均為得易科罰金，如附表編號4至7所
    示之罪所處之刑均為不得易科罰金，但得易服社會勞動，而
    如附表編號3、8所示之罪所處之刑則均為不得易科罰金或易
    服社會勞動，原不得合併定應執行刑。然受刑人業已請求檢
    察官就如附表所示8罪合併聲請定應執行刑，此有定刑聲請
    切結書1紙在卷可稽（見本院卷第17頁），合於刑法第50條
    第2項之規定，檢察官就如附表所示各罪所處之刑，聲請合
    併定應執行刑，本院審核認聲請為正當。爰審酌受刑人所犯
    如附表所示之8罪，分別為施用第二級毒品罪、販賣第二級
    毒品罪、輸入禁藥罪、販賣禁藥罪及販賣第二級毒品未遂罪
    ，均為毒品相關犯罪，如附表編號1、8所示之罪係於同一日
    為之、如附表編號2、3、5至7所示之罪係於9日內為之，其
    犯罪類型、行為態樣、手段、動機及所侵害法益均相似，彼
    此間之責任非難重複程度甚高等情，兼衡受刑人犯如附表編
    號1至2曾經本院109年度聲字第2631號裁定應執行有期徒刑4
    月、犯如附表編號4至7所示之罪與他罪（即受刑人涉嫌於10
    6年12月4日犯轉讓禁藥罪）曾經本院108年度上訴字第700號
    判決定其應執行刑為有期徒刑1年（聲請書附表編號4至7誤
    載曾經定應執行有為有期徒刑1年9月），並考量受刑人在前
    引之定刑聲請切結書上於「對於定刑的意見」記載稱：關於
    刑期希望能在三年左右，因為父親年紀接近70歲，母親以前
    出過車禍，腳行動不方便，希望能有更多時間陪陪他們等語
    ，就其所犯之罪整體評價其應受非難及矯治之程度，兼衡刑
    罰經濟與公平、比例等原則，定其應執行刑如主文所示。至
    如附表編號1至2所示之罪已執行完畢部分自不能重複執行，
    應由檢察官於指揮執行時扣除之，此與定應執行之刑之裁定
    無涉，併予敘明。
據上論斷，應依刑事訴訟法第477條第1項，刑法第50條第2項、
第53條、51條第5款，裁定如主文。
中　　華　　民　　國　　111 　年　　7 　　月　　22　　日
                  刑事第二十三庭審判長法　官  許永煌
　　　　　　　　　　　　　　　　　    法　官  黃美文
　　　　　　　　　　　　　　　　　    法　官  雷淑雯
以上正本證明與原本無異。
如不服本裁定，應於收受送達後5日內向本院提出抗告狀。
                                      書記官  林立柏
中　　華　　民　　國　　111 　年　　7 　　月　　22　　日
附表
編            號  1 2 3 罪            名  施用第二級毒品 施用第二級毒品 販賣第二級毒品 宣     告     刑  有期徒刑3月，如易科罰金，以新臺幣1,000元折算1日。 有期徒刑3月，如易科罰金，以新臺幣1,000元折算1日。 有期徒刑2年 犯   罪  日   期  108年7月18日 107年2月1日  107年1月30日 偵查（自訴）機關 年  度   案  號  臺灣臺北地方檢察署108年度毒偵字第3313號 臺灣臺北地方檢察署107年度偵字第4334、5224、10661、11591、11592、11593、12349、12392號、107年度毒偵字第713號 臺灣臺北地方檢察署107年度偵字第4334、5224、10661、11591、11592、11593、12349、12392號、107年度毒偵字第713號 最  後 事實審 法    院 臺灣臺北地方法院 臺灣高等法院 臺灣高等法院  案    號 108年度審易字第2843號 108年度上訴字第700號 108年度上訴字第700號  判決日期 108年12月2日 109年4月21日 109年4月21日 確  定 判  決 法    院 臺灣臺北地方法院 臺灣高等法院 臺灣高等法院  案    號 108年度審易字第2843號 108年度上訴字第700號 108年度上訴字第700號  確定日期 108年12月2日 109年4月21日 110年10月27日 備            註  臺灣臺北地方檢察署109年度執字第669號 臺灣臺北地方檢察署109年度執字第3546號 臺灣臺北地方檢察署110年度執字第4882號   編號1至2經本院109年度聲字第2631號裁定應執行有期徒刑4月(已執畢)   

編            號  4 5 6 罪            名  輸入禁藥 販賣禁藥 販賣禁藥 宣     告     刑  有期徒刑6月 有期徒刑5月 有期徒刑5月 犯   罪  日   期  106年8月29日 107年1月26日 107年1月24日 偵查（自訴）機關 年  度   案  號  臺灣臺北地方檢察署107年度偵字第4334、5224、10661、11591、11592、11593、12349、12392號、107年度毒偵字第713號 臺灣臺北地方檢察署107年度偵字第4334、5224、10661、11591、11592、11593、12349、12392號、107年度毒偵字第713號 臺灣臺北地方檢察署107年度偵字第4334、5224、10661、11591、11592、11593、12349、12392號、107年度毒偵字第713號 最  後 事實審 法    院 臺灣高等法院 臺灣高等法院 臺灣高等法院  案    號 108年度上訴字第700號 108年度上訴字第700號 108年度上訴字第700號  判決日期 109年4月21日 109年4月21日 109年4月21日 確  定 判  決 法    院 臺灣高等法院 臺灣高等法院 臺灣高等法院  案    號 108年度上訴字第700號 108年度上訴字第700號 108年度上訴字第700號  確定日期 110年10月27日 110年10月27日 110年10月27日 備            註  臺灣臺北地方檢察署110年度執字第4882號 臺灣臺北地方檢察署110年度執字第4882號 臺灣臺北地方檢察署110年度執字第4882號 

編            號  7 8 9 罪            名  販賣禁藥 販賣第二級毒品未遂      （本欄空白） 宣     告     刑  有期徒刑5月 有期徒刑1年      （本欄空白） 犯   罪  日   期  107年1月26日 108年7月18日      （本欄空白） 偵查（自訴）機關 年  度   案  號  臺灣臺北地方檢察署107年度偵字第4334、5224、10661、11591、11592、11593、12349、12392號、107年度毒偵字第713號 臺灣新北地方檢察署108年度偵字第23269、32124號      （本欄空白） 最  後 事實審 法    院 臺灣高等法院 臺灣高等法院      （本欄空白）  案    號 108年度上訴字第700號 109年度原上訴字第85號      （本欄空白）  判決日期 109年4月21日 109年9月16日      （本欄空白） 確  定 判  決 法    院 臺灣高等法院 臺灣高等法院      （本欄空白）  案    號 108年度上訴字第700號 109年度原上訴字第85號      （本欄空白）  確定日期 110年10月27日 109年12月23日      （本欄空白） 備            註  臺灣臺北地方檢察署110年度執字第4882號 臺灣新北地方檢察署110年度執字第753號      （本欄空白）